【裁判字號】    88,簡上,58
【裁判日期】    890816
【裁判案由】    給付工程款
【裁判全文】
臺灣宜蘭地方法院民事判決  八十八年度簡上字第五十八號
    上  訴  人  里旺營造有限公司
    法定代理人  乙○
    訴訟代理人  戊○○
    被上訴人    方明誠即興泰工程行
    訴訟代理人  丙○○
右當事人間請求給付工程款事件，上訴人對於中華民國八十八年八月十八日本院羅東簡易庭
八十八年度羅簡字第一０六號第一審判決提起上訴，本院判決如左：
    主  文
上訴駁回。
第二審訴訟費用由上訴人負擔。
    事  實
甲、上訴人方面：
  一、聲明：
  （一）、原判決不利於上訴人之部分廢棄。
  （二）、右廢棄部分，被上訴人在第一審之訴暨假執行之聲請均駁回。
  （三）、第一、二審訴訟費用由被上訴人負擔。
  （四）、如為不利上訴人之判決，上訴人願供擔保，請准免為假執行之宣告。
  二、陳述：除與原審判決書所載者相同茲予引用外，補稱：本件是被上訴人向太漢建設股
      份有限公司（下稱太漢公司）請求票款，後遭退票，被上訴人才向上訴人請求，本件
      工程款應由太漢公司支付，與上訴人無關。另被上訴人曾向花蓮地檢署控告上訴人公
      司負責人乙○詐欺，業經花蓮地檢署查明與上訴人無涉，因而為不起訴處分，該案並
      曾傳訊證人庚○○、己○○、丁○○作證，證實系爭工程係太漢公司負責人辛○○及
      宋有茂委託被上訴人施作，並由該二人交付訴外人蘇昱儒簽發之支票二紙予被上訴人
      提示，豈料支票退票後，竟向上訴人請求給付工資，顯與事實不符。
  三、證據：援用原審之立證方法。復提出工程合約書、起訴書影本、陳情書原本各一件為
      證。並請求傳訊證人庚○○、己○○、丁○○、辛○○、甲○○及向花蓮地方法院檢
      察署函調被上訴人方明誠控告上訴人公司法定代理人詐欺案件。
 乙、被上訴人方面：
  一、聲明：駁回上訴；第一、二審訴訟費用由上訴人負擔。
  二、陳述：除與原審判決書所載者相同茲予引用外，補稱：上訴人確係系爭工程契約之當
      事人，兩造約定之金額為新台幣（下同）十八萬三千零九十五元，契約內容包括上訴
      人向被上訴人租用之水泥壓送車，就此，被上訴人並會配與司機及操作手，前往從事
      壓送之工作。
  三、證據：援用原審之立證方法。並提出所得扣繳憑單、花蓮崇德新村購買戶名冊、統一
      發票、切結書影本各二件、會員聯絡簿、同意書、建材與設備說明書、代辦貸款契約
      書、房屋價款分期付款表、房屋預訂買賣契約書、土地價款分期付款表、土地預訂買
      賣契約書各一件為證。
  理   由
一、本件被上訴人起訴主張上訴人承攬花蓮崇德示範山地國宅建築工作，其中有關泵浦壓送
    （混凝土灌漿所用）部分，乃由其工地主任甲○○出面接洽，委託被上訴人定作混凝土
    灌漿壓送工作三次，第一次為八十六年十一月十六日起至同年十一月三十日止，工資為
    八萬零五百十五元，第二次為八十六年十二月五日至八十七年一月一日止，工資七萬零
    一百二十元，共計十五萬零六百三十五元，上訴人交付訴外人蘇昱儒所簽發同上二筆金
    額，發票日為八十七年二月二十五日之支票二紙，惟經提示遭退票，第三次為八十七年
    一月二十日由上訴人委託被上訴人承作混凝土壓送工程，工資計三萬零九百元，應稅一
    千五百六十元，計三萬二千四百六十元。前開款項，共計一十八萬三千零九十五元，均
    未經支付，爰依兩造間承攬契約請求之。上訴人則以系爭工程款應由太漢公司支付，與
    上訴人無關云云置辯。
二、查本件被上訴人所主張之前開事實，固有提出支票及退票理由單、發票各二件、請款單
    共四件及簽收單十件為據。惟查，上訴人承攬花蓮縣崇德示範山地國宅建築一案，以其
    受僱人甲○○為工地主任之事實，為上訴人所不否認。證人甲○○向被上訴人定作系爭
    混凝土灌漿之壓送工程時，向被上訴人表明係上訴人之工地主任，此為被上訴人所主張
    ，且為證人甲○○到庭結證屬實。而該混凝土灌漿之壓送工程確係用於上訴人所承攬之
    國宅建築案中，且由甲○○以里旺營造公司為受貨人之混凝土壓送工程簽收單上具名簽
    收之事實，復為證人甲○○證述明確，另一證人李彩貞亦到庭證稱上訴人工地主任甲○
    ○於八十七年一月二十五日以里旺公司之名義，向春龍企業社表示因興泰工程行沒空為
    由，而改向企業定作混凝土壓送車，供上開工地使用，並開立里旺公司之發票等語，足
    認被上訴人所主張其契約締結對象為上訴人，而由證人甲○○充當上訴人之代理人之事
    實，堪值信實。上訴人雖辯稱伊非契約當事人，並以簽發支票發票人為辛○○及伊與太
    漢公司契約明定工資由太漢公司負責一節，經查其所前開所指事實，固有所據，但因清
    償債務以他人支票付款，並不足當然推就支票發票人應與執票人有基礎原因法律關係，
    且雖其與太漢公司有工資給付責任歸屬之約定，該約定僅生債權相對性質，不足以拘束
    被上訴人，於未有證據證明上訴人曾表明係代理太漢公司與被上訴人締約之情形下，上
    訴人所辯乃不足採。
三、按稱承攬者，謂當事人約定，一方為他方完成一定之工作，他方俟工作完成，給付報酬
    之契約；報酬，應於工作交付時給付之，無須交付者，應於工作完成時給付之，民法第
    四百九十條、第五百零五條第一項分別定有明文。本件被上訴人已依約完成工作之事實
    ，為上訴人所不爭，從而被上訴人本於承攬契約請求上訴人給付十八萬三千零九十五元
    ，及其中十五萬零六百三十五元自八十七年三月二日起，三萬二千四百六十元自八十八
    年二月二十八日起，均至清償日止，按年息百分之五計算之利息，為有理由，應予准許
    。是則原審判命上訴人如數給付及依聲請宣告假執行，於法均無不合。上訴意旨指摘原
    判決不當，求予廢棄改判，為無理由，應予駁回其上訴。另上訴人請求另為免為假執行
    宣告，於法無據，亦不應准許。
四、本判決心證已經成就，兩造其餘攻防方法，已不足影響本院判決結論，爰不逐一審酌論
    列，並予敘明。
五、據上論結，本件上訴為無理由，依民事訴訟法第四百三十六條之一第三項、第四百四十
    九條第一項、第七十八條判決如主文。
中        華        民        國   八十九   年      八       月     十六      日
                            臺灣宜蘭地方法院民事庭
~B審判長法官  周煙平
~B法      官  張軒豪
~B法      官  姜世明
右正本證明與原本無異
本件不得上訴。
中        華        民        國   八十九   年      九       月      一       日
~B法院書記官  廖文章


司法院資訊處製作；財團法人民間司法改革基金會備份。
